【裁判字號】    97,訴,483
【裁判日期】    971106
【裁判案由】    期貨交易法
【裁判全文】
臺灣臺北地方法院刑事判決               97年度訴字第483號
公  訴  人  臺灣臺北地方法院檢察署檢察官
被      告  戊○○
            丁○○
            庚○○
上三人共同
選任辯護人  胡坤佑律師
被      告  乙○○
選任辯護人  張勝傑律師
            葉光洲律師
上列被告因期貨交易法案件，經檢察官提起公訴（96年度偵字第
20100號），本院判決如下：
    主  文
戊○○共同未經許可，擅自經營期貨經理事業及其他期貨服務事
業，處有期徒刑捌月，減為有期徒刑肆月。
丁○○共同未經許可，擅自經營期貨經理事業及其他期貨服務事
業，處有期徒刑陸月，減為有期徒刑參月。
庚○○共同未經許可，擅自經營期貨經理事業及其他期貨服務事
業，處有期徒刑陸月，減為有期徒刑參月。
乙○○共同未經許可，擅自經營期貨經理事業及其他期貨服務事
業，處有期徒刑參月，減為有期徒刑壹月又拾伍日，緩刑貳年，
並向公庫支付新臺幣伍萬元。
    犯罪事實
一、戊○○、庚○○、丁○○及乙○○，係分別受僱於址設臺北
    市大安區○○○路○段305號10樓「福慧國際投資顧問有限
    公司」（下稱福慧公司，自民國92年5月間起至95年12月底
    止，由甲○○擔任負責人，另自95年12月底起變更負責人為
    戴志榮，並改設址於臺北市松山區○○○路○段287號4樓之
    2），而擔任業務員、經理及業務助理之職，渠等明知福慧
    公司之營業項目僅有「投資顧問業」、「企業經營管理顧問
    業」、「電子資訊供應服務業」及「國際貿易業」，並不包
    括經營期貨經理及其他期貨服務等事業，竟共同基於經營期
    貨經理及其他期貨服務事業之犯意聯絡，未經主管機關財政
    部證券暨期貨管理委員會之許可，並發給許可證照之情況下
    ，自92年5月間起至95年12月底止，以福慧公司為營業場所
    ，與境外期貨商澳門匯創金融商品顧問有限公司（下稱匯創
    公司）合作，招攬不特定客戶與匯創公司簽訂外匯保證金交
    易契約，再由匯創公司為該等客戶進行衍生自國際貨幣之外
    匯保證金交易，其間由甲○○提供營業場所、設備並負責所
    有業務之執行及行政管理，另由戊○○、庚○○、丁○○及
    乙○○在臺灣地區對外以口頭及提供外匯投資相關資訊之方
    式，招攬沈琳霄、己○○等不特定客戶至福慧公司，與匯創
    公司簽訂「信託投資合約書」、「投資買賣風險說明書」及
    「電話委託交易授權書」等文件（惟己○○並未因渠等之招
    攬而與匯創公司簽約），並同時與福慧公司業務人員簽訂「
    授權協議書」，授權福慧公司業務人員有權基於其專業常識
    或客戶之口頭指示，代客戶向匯創公司下單買賣交易，盈虧
    則由客戶自行承受，並使客戶於匯創公司開設帳戶，要求客
    戶最少須將保證金美元1萬元，匯入匯創公司指定之香港上
    海匯豐銀行帳號000-000000-000號帳戶內，以作為外幣買賣
    之保證金，授權匯創公司在繳納之保證金一定倍數範圍內，
    進行外幣買賣，沈琳霄遂先後於94年8月22日及同年9月9日
    各匯入美元1萬元至上開指定帳戶，即由福慧公司業務人員
    代其向匯創公司下單操作外匯保證金交易。而外匯保證金之
    交易以口為單位，且交易無需立即實際交割，而係依各該外
    幣匯率於市場行情變動之漲跌，俟於約定之未來特定期間內
    平倉後如計算客戶之差價損失，如價差超過保證金一定成數
    時，匯創公司有權要求客戶在價差範圍內補足不足之保證金
    ，如客戶不立即補足保證金，即將該筆外幣在國際外匯市場
    賣出（平倉），而匯創公司每協助客戶完成1筆交易（即1口
    ），不論盈虧，均可抽取手續費，交易完成後，匯創公司將
    交易結果以電子郵件或交易明細表交給福慧公司，再由福慧
    公司轉給客戶，且每交易1口，匯創公司即給付福慧公司美
    元10至20元之報酬，陳德朔、庚○○、丁○○及乙○○即以
    上開方式，共同經營期貨經理事業及其他期貨服務事業。
二、案經法務部調查局北部地區機動工作組移送臺灣臺北地方法
    院檢察署檢察官偵查起訴。
    理  由
壹、程序方面
一、本件證人沈琳霄、丙○○、己○○及甲○○於調查局之陳述
    ，係屬被告以外之人所為之言詞陳述，業經辯護人於本院準
    備程序中就其證據能力聲明異議，應無證據能力。至證人沈
    琳霄、丙○○及己○○於96年10月19日偵查中之陳述，因業
    經依法具結，且並無顯不可信之情況，依刑事訴訟法第159
    條之1第2項之規定，應有證據能力，復經本院於審理中傳訊
    證人沈琳霄、丙○○及己○○到庭作證，依法踐行交互詰問
    程序，已足以確保被告之反對詰問權，應得作為證據。又證
    人甲○○於偵查中之陳述雖係向檢察官為之且無顯不可信之
    情況，惟其仍係以共同被告身份接受訊問，而非以證人身份
    具結後所為之言詞陳述，本院為求慎重，爰排除此部分證據
    。
二、按被告以外之人於審判外之言詞或書面陳述，除法律有規定
    者外，不得作為證據；又被告以外之人於審判外之陳述，雖
    不符合同法第159條之1至第159條之4規定，但經當事人於審
    判程序同意作為證據，法院審酌該言詞陳述或書面陳述作成
    時之情況，認為適當者，亦得為證據。當事人、代理人或辯
    護人於法院調查證據時，知有第159條第1項不得為證據之情
    形，而未於言詞辯論終結前聲明異議者，視為有前項之同意
    ，刑事訴訟法第159條第1項及第159條之5分別定有明文。經
    查，本判決下列所引用之各該被告以外之人於審判外之陳述
    ，除證人沈琳霄、丙○○、己○○及甲○○於調查局之供述
    及偵查時所為證述及供述外，檢察官、被告及辯護人於本院
    準備程序及審判期日中均明示同意此部分之證據有證據能力
    ，且迄至言詞辯論終結前亦未撤回前開同意，本院審酌上開
    證據資料製作時之情況，尚無違法不當及證明力明顯過低之
    瑕疵，亦認為以之作為證據應屬適當，故揆諸前開規定，爰
    依刑事訴訟法第159條之5規定，認前揭證據資料均有證據能
    力。
貳、實體方面
一、上揭犯罪事實，業據被告乙○○於本院審理時坦承不諱，核
    與證人甲○○證述：乙○○是福慧公司業務助理等語（見本
    院卷第128頁）及己○○證述：伊有跟福慧公司接洽過，是
    一個女業務員即乙○○到伊公司推銷，拿出一些DM介紹外匯
    商品，說投資外匯會有比較高的利潤，且要到香港上海匯豐
    銀行開一個帳戶把錢轉進去等語相符（見96年偵字第20100
    號偵查卷第137頁及本院卷第137反面至第139頁），復有福
    慧公司現貨金融商品指南1本、被告乙○○任職福慧公司名
    片1紙在卷可稽，足認被告乙○○之自白與事實相符，應堪
    採信，足以認定被告乙○○之犯行。
二、訊據被告戊○○、庚○○及丁○○均矢口否認有何違反期貨
    交易法之犯行，被告戊○○辯稱：伊在福慧公司任業務，業
    務內容是介紹客戶買外匯、外幣現貨，計件報酬，就是一筆
    居間報酬，匯一萬元美金就有5000元臺幣報酬，伊等只提供
    資訊，並沒有代客下單，也沒擔任顧問，是客戶直接與匯創
    公司聯絡，伊並沒有給客戶任何投資建議。伊有告訴證人沈
    琳霄外匯市場有賺有賠，沈琳霄是直接跟匯創公司聯繫，直
    接自己下單云云；被告庚○○辯稱：伊在福慧公司是兼職人
    員，只是介紹客戶給甲○○，剩下的都是由甲○○處理，甲○○跟客戶作了哪些交涉伊不了解。伊根本沒有跟沈琳霄談
    過任何有關投資的事情，不是沈琳霄的理財專員，且伊在福
    慧公司沒有領薪，是在匯創公司計件報酬，主要是仲介客戶
    ，伊不知如何下單云云；被告丁○○辯稱：伊在福慧公司只
    作一些文書處理工作，並沒有幫忙下單、給投資建議或招攬
    業務，伊不是很清楚福慧公司的業務內容。伊沒有幫沈琳霄
    操作，伊本身也是客戶也會到福慧公司，伊是自己打到匯創
    下單，沈琳霄去福慧公司那天，伊有跟她聊一下狀況，但沒
    有幫她操作，且其於沈琳霄自94年8月19日起至96年1月24日
    止係受僱於臺北市「獵才人力仲介有限公司」擔任全職的就
    業服務業務專員，當時沈琳霄因投資虧損，福慧公司負責人
    甲○○才通知伊到場為沈琳霄詳實解說相關投資步驟、程序
    ，實則伊並非福慧公司之業務人員云云。惟查：
（一）被告戊○○、庚○○均係福慧公司之業務員乙情，除被告
      2 人供承在卷外，復有證人甲○○於本院審理時證述明確
      （見本院卷第128頁），及戊○○、庚○○任職福慧公司
      之名片可佐，是堪認其2人確為福慧公司之業務人員；至
      被告丁○○雖辯稱其於沈琳霄投資期間係獵才人力仲介有
      限公司之全職人員，僅係福慧公司之客戶云云，有勞工保
      險局97年7月11日保承資字第09710223140號函檢附丁○○
      勞工保險被保險人投保資料表，可證被告丁○○於證人沈
      琳霄投資期間之投保單位係獵才人力仲介有限公司等情，
      惟查被告丁○○於偵查及本院準備程序中已自承：伊在職
      時公司負責人是甲○○，底薪約1萬7000元，伊是福慧公
      司只有作一些文書處理的工作等語，（見96偵字第20100
      號卷第146頁、本院卷第33頁）亦據證人甲○○於本院審
      理中證述：伊讓丁○○擔任行政上的工作，大概是幫伊管
      理檔案，作一些行政、總務及處理公司行政方面的工作等
      語（見本院卷第128頁），顯見被告丁○○實有受僱於福
      慧公司之事實，復有丁○○任職於福慧公司經理職務之名
      片可佐（96年偵字第20100號卷第23頁），則被告丁○○
      確屬福慧公司之經理，自堪以認定。
（二）證人沈琳霄於94年8月間，在被告戊○○陪同下，前往福
      慧公司簽訂與匯創公司間之「信託投資合約書」、「投資
      買賣風險說明書」、「電話委託交易授權書」及「授權協
      議書」，並於匯創公司開設帳戶，且將外匯交易保證金匯
      入匯創公司指定之香港上海匯豐銀行帳號，並授權由被告
      戊○○及庚○○等福慧公司業務人員代證人沈琳霄向匯創
      公司下單操作買賣指定之外幣等情，業據證人沈琳霄於偵
      查及本院97年6月5日審理時證述明確（見96年偵字第
      20100號卷第135至136頁、本院卷第91至95頁），另佐以
      證人甲○○於本院97年7月3日審理時證稱：因為匯創公司
      怕臨時通知客戶不能下達指令時，會有一張電話委託交易
      授權書給客戶簽，有一個緊急聯絡人，而授權協議書的內
      容立協議書人沈琳霄授權戊○○處理下單事宜，是客戶有
      時無法直接打國際電話或下達指令給匯創公司，這時候客
      戶就可以委託被授權人下達客戶指令，客戶若有交易買賣
      ，居間報酬就是客戶交易1口，匯創公司會給福慧公司美
      元10至20元等語（見本院卷第127至128頁），且被告戊○○於調查局及偵查中亦自承：伊有招攬沈琳霄去投資匯創
      公司，且有要求客戶簽定電話委託交易授權書、信託投資
      合約書、投資買賣風險說明書及授權協議書等資料，客戶
      要買貨幣時打電話給伊等，伊等再打電話給匯創公司，由
      匯創公司在市場下單，客戶匯美元1萬元，甲○○會給伊
      5000元等語（見96年偵字第20100號卷第94頁、第145頁）
      ，並有沈琳霄與匯創公司於94年8月19日簽訂之信託投資
      合約書中、英文各1份、沈琳霄所簽投資買賣風險說明書1
      份、沈琳霄所簽電話委託交易授權書1份、沈琳霄授權戊○○處理信託匯創公司下單買賣事務之授權協議書中、英
      文各1份、沈琳霄分別於94年8月22日、94年9月9日各匯款
      美元1萬元至匯創公司於香港上海匯豐銀行000-000000-00
      0號帳戶之中華商業銀行匯出匯款申請書2紙、匯創公司交
      易明細表1紙（見96年偵字第20100號卷第35至42-1頁）在
      卷可稽，是證人沈琳霄確係經由被告戊○○之引介而透過
      福慧公司與匯創公司簽約，並匯款至匯創公司所指定之上
      開香港上海匯豐銀行帳戶內以進行外幣保證金交易，且客
      戶可透過福慧公司業務人員向匯創公司下單等情，亦堪以
      認定。
（三）被告戊○○雖辯稱未幫沈琳霄下單，沈琳霄是自行向匯創
      公司下單云云，惟據證人沈琳霄於本院審理中證稱：伊簽
      約當時，戊○○說必須要簽電話委託交易授權書全權委託
      他，他才能代理下單，簽約後，每周都會有報表寄過來，
      但因為全是英文字，所以伊看不懂，伊有問戊○○，戊○○一直告訴伊是賺錢了，並說要給他更大的權限，如果有
      錢可以再進去，且每天中午會有一個女孩子打電話向伊報
      告指數及總結金額多少，只要有賠一點點，伊就會很緊張
      ，戊○○不會主動告知伊目前投資狀況，再者伊當初有表
      明不玩期貨，伊再怎麼不懂，也不應該利用伊不專業而陷
      入其中等語（見本院卷第92反面、93頁），另參諸證人沈
      琳霄因不解報表之意，而於不知投資已虧損之際，猶聽從
      被告戊○○之建議再度匯款美元1萬元等情，應堪信證人
      沈琳霄確實不知如何操作外匯保證金之期貨交易，又證人
      沈琳霄之上開投資款項既係透過福慧公司而向匯創公司投
      資，則其投資款項當係由引介投資之福慧公司人員代為從
      事操作外匯保證金交易之下單，應可認定；況若係由沈琳
      霄自行向匯創公司下單，而非福慧公司人員為沈琳霄下單
      ，則沈琳霄當可自行向匯創公司詢問投資狀況即可，何須
      每日由福慧公司人員向沈琳霄報告指數及總結金額之多寡
      ？綜上，證人沈琳霄因被告戊○○之引介而投資匯創公司
      之外匯保證金交易，堪以認定係由福慧公司人員代其向匯
      創公司下單買賣至明，是被告戊○○上開所辯係由證人沈
      琳霄自行向匯創公司下單云云，顯不足採。
（四）另觀卷附之證人沈琳霄所簽訂之「授權協議書」，其中第
      三點明訂：「甲方（即立授權書人沈琳霄）茲已明瞭買賣
      現貨國際金融商品之風險及自己之財務狀況，決定授權乙
      方（即被告戊○○），基於專業常識或甲方之口頭指示，
      全權處理（甲方所開設信託匯創公司用以進行外幣買賣之
      資金帳戶），乙方得逕行決定以限定價格或市場價格代甲
      方通知匯創，信託匯創在國際市場下單買賣現貨國際金融
      商品，其盈虧均由甲方自行承受，絕無異議，乙方不得向
      甲方請求任何報酬」等語。另被告戊○○復擔任證人沈琳
      霄「電話委託交易授權書」之全權代理人，而在「電話委
      託交易授權書」上全權代理人欄簽名及蓋章等情，亦有證
      人沈琳霄及被告戊○○所簽「電話委託交易授權書」1紙
      在卷可稽（96年偵字第20100號卷第35、36頁），堪認被
      告戊○○得依自己之判斷，全權代證人沈琳霄下單操作信
      託予匯創公司買賣外幣之投資帳戶，盈虧由證人沈琳霄自
      行負責，其行為已符合接受特定人委託，為他人從事全權
      委託期貨交易之期貨經理行為甚明。綜上，被告戊○○有
      非法經營期貨經理事業及其他期貨服務事業之行為，堪以
      認定。
（五）被告庚○○雖辯稱：伊只是福慧公司兼職人員，沒有底薪
      ，只介紹客戶給甲○○，不知道如何下單，也不是沈琳霄
      之理財專員云云，惟查證人甲○○於審理中證述被告庚○○為福慧公司業務員等語，已如前述，佐以被告庚○○於
      調查局及偵查中均供陳：主要負責的業務就是替匯創公司
      仲介客戶投資國外貨幣的現貨商品，伊薪資都是來自匯創
      公司的居間報酬，客戶要有投資交易成交才會有報酬，大
      約都是3、4000元等語，顯見被告庚○○於福慧公司所為
      職務內容與被告戊○○相同，且證人沈琳霄亦證稱被告庚○○係為其操作外匯保證金交易之技術師等語，復參酌福
      慧公司客戶聯繫錄音帶譯文中所示：「A：客服部，你好
      。B ：喂，我廷俊喔，幫我稍微通知一下。A：好。B：英
      鎊元，24750，24650，還有英鎊，20230，泰元，20220，
      然後20130。」等語，可知被告庚○○應有代客戶向匯創
      公司下單之行為，有福慧公司客戶聯繫錄音帶13卷暨譯文
      附卷可按（見96年偵字第20100號卷第124至125頁），是
      被告庚○○有非法經營期貨經理事業及其他期貨服務事業
      之行為，亦堪認定。
（六）被告丁○○辯稱：伊也是福慧公司客戶，於福慧公司只作
      一些文書處理工作，並沒有代為下單云云，經查被告丁○○於福慧公司擔任經理一職之事實，已如前所述，更據證
      人沈琳霄於本院審理中證稱：伊第2次的1萬美元賠掉時，
      甲○○有出現，說要讓公司的丁○○幫伊操作，說丁○○
      操作的很好，伊剩下的1萬2000元，只要其中的2000元丁○○就能操作回伊原本之本金，所以後來投資的1萬元是
      丁○○幫伊操作的，讓伊另簽一個委託書，把操作者換成
      丁○○等語（本院卷第93反面至94頁），且被告丁○○亦
      不否認證人沈琳霄因虧損至福慧公司那天，有與證人沈琳
      霄聊起匯創公司之外幣保證金交易等情，復有證人甲○○
      到庭證述：當時丁○○剛好到公司找伊，伊就叫丁○○跟
      沈琳霄講這個過程說錢真的已經賠掉了等語（本院卷第
      129 頁），可知若被告丁○○並非福慧公司人員或僅為從
      事行政文書處理事務人員，何以當證人沈琳霄因虧損至福
      慧公司理論時，除身為負責人之甲○○外，不由其他亦為
      經營管理階層之福慧公司人員出面與證人沈琳霄溝通，反
      倒是委請辯稱並非福慧公司人員之被告丁○○向證人沈琳
      霄解說外匯保證金之投資情況？是被告丁○○所辯及證人
      甲○○之證述，顯與常情不符，當不可採，應以證人沈琳
      霄之證述為可採，足認被告丁○○為他人從事全權委託期
      貨交易之期貨經理行為甚明。
（七）綜上，本件事證明確，被告4人於福慧公司之業務人員間
      就引介客戶至匯創公司投資並代為下單等事實，互有犯意
      聯絡與行為分擔，雖僅各自分擔犯罪行為之一部，惟係於
      合同意思範圍內，相互利用他人之行為，以達其犯罪之目
      的，自應對於全部所發生之結果，共同負責。是被告4人
      確有犯罪事實欄所載違反期貨交易法之犯行，均堪認定，
      應予依法論科。
三、按期貨交易法第112 條第5 款處罰之未經許可，擅自經營期
    貨信託事業、期貨顧問事業或其他期貨服務業，其所謂「經
    營」者應指實際參與經營之人而言，並不以經營營運而享有
    決策權力之負責人為限，亦不以所經營之事業體係屬法人之
    組織為必要。從而縱非具有決策權或參與決策形成之人，倘
    與該享有決策權力之人，基於共同之決意，並實際參與上開
    事業之經營，即應共同負其刑事責任。又所謂「期貨經理事
    業」，指經營接受特定人委任，對委任人之委託交易資金，
    就有關期貨交易為分析、判斷，並基於該分析判斷，為委任
    人執行期貨交易之業務者。「接受特定人委任從事全權委託
    期貨交易業務」即為經營期貨經理事業，期貨經理事業設置
    標準第2 條、期貨經理事業管理規則第2 條第1 款分別定有
    明文。而「其他期貨服務事業」，其範圍則由主管機關及行
    政院金管會證期局定之，目前僅開放證券商經營期貨交易輔
    助業務，依據「證券商經營期貨交易輔助業務管理規則」第
    3 條規定，期貨交易輔助人係接受期貨商之委任，從事下列
    業務：(一)招攬期貨交易人從事期貨交易。(二)代理期貨商
    接受期貨交易人開戶。(三)接受期貨交易人期貨交易之委託
    單並交付期貨商執行等業務者。是核被告戊○○、庚○○、
    丁○○、乙○○未經許可，共同以接受沈琳霄等不特定客戶
    授權之方式，代客操作外匯保證金交易，盈虧由客戶自負之
    行為，係該當於非法經營期貨經理事業行為；另被告戊○○
    、庚○○、丁○○、乙○○共同招攬沈琳霄、己○○等不特
    定客戶與境外期貨商匯創公司從事期貨交易抽取佣金，係該
    當非法經營其他期貨服務事業之行為，被告4人上開所為，
    係違反期貨交易法第82條第1項規定，均應依期貨交易法第
    112條第5款規定處罰。被告4人與甲○○就上揭犯行，有犯
    意聯絡及行為分擔，皆為共同正犯。又期貨交易法第112 條
    第5款之罪係以未經許可，擅自經營期貨信託、經理、顧問
    或其他期貨服務業者為其構成要件，既稱「經營事業」，性
    質上自係反覆同種類之業務行為為必要，渠等先後反覆之經
    營行為應僅包括地成立一罪。另檢察官雖認被告4人所為併
    該當非法經營期貨顧問事業，然按所稱期貨顧問事業，係指
    為獲取報酬、經營或提供期貨交易之分析、判斷建議者。「
    接受委任、對期貨交易有關事項提供研究分析意見或建議」
    、「發行有關期貨交易之出版物」、「舉辦有關期貨交易之
    講習」等均屬經營期貨顧問事業（期貨顧問事業設置標準第
    2條第1項、期貨顧問事業管理規則第2條第1項第1、2、3 款
    規定參照），依本案被告4人事實欄犯罪事實及檢察官本案
    於審理中所提出之事證，被告4人所為尚不該當非法經營期
    貨顧問事業犯行，檢察官上開所指，容有誤會，併予敘明。
    爰審酌被告戊○○、庚○○、丁○○及乙○○共同擅自非法
    經營期貨經理事業及其他期貨服務事業，破壞社會金融秩序
    ，被告戊○○、庚○○及丁○○等3人犯罪後復均飾詞否認
    犯行，尚乏知錯悔改之意，惟被告乙○○犯後坦承犯行，犯
    後態度良好，已具悔意，及被告4人犯罪動機、目的、手段
    、智識程度及生活狀況等一切情狀，分別量處如主文所示之
    刑，以資儆懲。又被告4人犯罪時間係於中華民國九十六年
    罪犯減刑條例之基準日即96年4月24日以前，應依該條例第2
    條第1項第3款之規定，減輕其宣告刑二分之一。又被告乙○○未曾受有期徒刑以上刑之宣告，因年少涉世未深，一時失
    慮致罹刑章，經此科刑教訓，應能知所警惕而無再犯之虞，
    本院認其所受刑之宣告以暫不執行為適當，宣告緩刑2 年，
    以啟自新，並命被告乙○○向公庫支付5萬元。又公訴人雖
    指被告等人於前揭犯罪時間內，有向丙○○招攬與匯創公司
    簽約投資並代客下單之犯行，經查丙○○係於96年5月18日
    始與匯創公司簽訂外匯保證金契約，有丙○○之信託投資合
    約書、投資買賣風險說明書、電話委託交易授權書及授權協
    議書等影本在卷可稽（見96年偵字第20100號卷第86至91頁
    ），且自95年12月底起福慧公司之負責人已變更為戴志榮，
    被告等人亦於95年底之前陸續離職，則公訴人所指被告等招
    攬丙○○部分，即與前揭犯罪時間未合且尚乏依據，本應就
    此部分為無罪之諭知，惟因此部分與前開科刑部分屬實質上
    一罪關係，爰不另為無罪之諭知。
據上論斷，應依刑事訴訟法第299條第1項前段，期貨交易法第
112條第5款，刑法第11條前段、第28條、第74條第2項第4款，中
華民國九十六年罪犯減刑條例第2條第1項第3款、第7條，判決如
主文。
本案經檢察官江貞諭到庭執行職務
中    華    民    國    97    年    11    月    6     日
                  刑事第八庭審判長法  官  陳德民
                                  法  官  詹慶堂
                                  法  官  楊蕙芬
以上正本證明與原本無異。
如不服本判決，應於判決送達後10日內，向本院提出上訴狀。
                                  書記官  馬正道
中    華    民    國    97    年    11    月    6    日
附錄法條：
期貨交易法第112條
有下列情事之一者，處七年以下有期徒刑，得併科新臺幣三百萬
元以下罰金：
一、未經許可，擅自經營期貨交易所或期貨交易所業務者。
二、未經許可，擅自經營期貨結算機構者。
三、違反第五十六條第一項之規定者。
四、未經許可，擅自經營槓桿交易商者。
五、未經許可，擅自經營期貨信託事業、期貨經理事業、期貨顧
問事業或其他期貨服務事業者。
六、期貨信託事業違反第八十四條第一項規定募集期貨信託基金
者。
七、違反第一百零六條、第一百零七條或第一百零八條第一項之
規定者。


司法院資訊處製作；財團法人民間司法改革基金會備份。
